---
title: "初学者学习tidyverse"
author: 王诗翔
date: 2018-05-30
slug: "tidyverse-beginner"
categories: 
    - R
tags:
    - dplyr
    - tidyverse
    - ggplot
    
showonlyimage: false
image: 
description: 

summary: "简介tidyverse"
---


```{r setup, include=FALSE}
knitr::opts_chunk$set(collapse = TRUE, dev = "png")
#Sys.setlocale('LC_ALL','C') # Embed this directly in the Rmarkdown script that contains the Chinese character comment
options(digits=3)
options(max.print=200)
```

`tidyverse`是一组处理与可视化R包的集合，其中`ggplot2`与`dplyr`最广为人知。

核心包有以下一些：

* ggplot2 - 可视化数据
* dplyr - 数据操作语法，可以用它解决大部分数据处理问题
* tidyr - 清理数据
* readr - 读入表格数据
* purrr - 提供一个完整一致的工具集增强R的函数编程
* tibble - 新一代数据框
* stringr - 提供函数集用来处理字符数据
* forcats - 提供有用工具用来处理因子问题

有几个包没接触过，R包太多了，这些强力包还是有必要接触和学习下使用，碰到问题事半功倍。

安装`tidyverse`：

```{r, eval=FALSE}
install.packages("tidyverse")
```

导入：

```{r}
library(tidyverse)
```


## 有用的函数

```{r, eval=FALSE}
# tidyverse与其他包的冲突
tidyverse_conflicts()
# 列出所有tidyverse的依赖包
tidyverse_deps()
#获取tidyverse的logo
tidyverse_logo()
# 列出所有tidyverse包
tidyverse_packages()
# 更新tidyverse包
tidyverse_update()
```

## 载入数据

```{r}
library(datasets)
#install.packages("gapminder")
library(gapminder)
attach(iris)
```


## dplyr

### 过滤

`filter()`函数可以用来取数据子集。

```{r}
iris %>% 
    filter(Species == "virginica") # 指定满足的行
iris %>% 
    filter(Species == "virginica", Sepal.Length > 6) # 多个条件用,分隔
```

## 排序

`arrange()`函数用来对观察值排序，默认是升序。

```{r}
iris %>% 
    arrange(Sepal.Length)

iris %>% 
    arrange(desc(Sepal.Length)) # 降序
```

## 新增变量

`mutate()`可以更新或者新增数据框一列。

```{r}
iris %>% 
    mutate(Sepal.Length = Sepal.Length * 10) # 将该列数值变成以mm为单位
iris %>% 
    mutate(SLMn = Sepal.Length * 10) # 创建新的一列
```

整合函数流：

```{r}
iris %>% 
    filter(Species == "Virginica") %>% 
    mutate(SLMm = Sepal.Length) %>% 
    arrange(desc(SLMm))
```

## 汇总

`summarize()`函数可以让我们将很多变量汇总为单个的数据点。

```{r}
iris %>% 
    summarize(medianSL = median(Sepal.Length))
iris %>% 
    filter(Species == "virginica") %>% 
    summarize(medianSL=median(Sepal.Length))
```

还可以一次性汇总多个变量

```{r}
iris %>% 
    filter(Species == "virginica") %>% 
    summarize(medianSL = median(Sepal.Length),
              maxSL = max(Sepal.Length))
```

`group_by()`可以让我们安装指定的组别进行汇总数据，而不是针对整个数据框

```{r}
iris %>% 
    group_by(Species) %>% 
    summarize(medianSL = median(Sepal.Length),
              maxSL = max(Sepal.Length))

iris %>% 
    filter(Sepal.Length>6) %>% 
    group_by(Species) %>% 
    summarize(medianPL = median(Petal.Length), 
              maxPL = max(Petal.Length))
```

## ggplot2

### 散点图

散点图可以帮助我们理解两个变量的数据关系，使用`geom_point()`可以绘制散点图：

```{r}
iris_small <- iris %>% 
    filter(Sepal.Length > 5)

ggplot(iris_small, aes(x = Petal.Length,
                       y = Petal.Width)) + 
    geom_point()
```

**额外的美学映射**

* 颜色

```{r}
ggplot(iris_small, aes(x = Petal.Length,
                       y = Petal.Width,
                       color = Species)) + 
    geom_point()
```


* 大小

```{r}
ggplot(iris_small, aes(x = Petal.Length,
                       y = Petal.Width,
                       color = Species,
                       size = Sepal.Length)) + 
    geom_point()
```

* 分面

```{r}
ggplot(iris_small, aes(x = Petal.Length,
                       y = Petal.Width)) + 
    geom_point() + 
    facet_wrap(~Species)
```

### 线图

```{r}
by_year <- gapminder %>% 
    group_by(year) %>% 
    summarize(medianGdpPerCap = median(gdpPercap))

ggplot(by_year, aes(x = year,
                    y = medianGdpPerCap)) +
    geom_line() + 
    expand_limits(y=0)
```


### 条形图

```{r}
by_species <- iris %>%  
    filter(Sepal.Length > 6) %>% 
    group_by(Species) %>% 
    summarize(medianPL=median(Petal.Length))

ggplot(by_species, aes(x = Species, y=medianPL)) + 
    geom_col()
```

### 直方图

```{r}
ggplot(iris_small, aes(x = Petal.Length)) + 
    geom_histogram()
```

### 箱线图

```{r}
ggplot(iris_small, aes(x=Species, y=Sepal.Length)) + 
    geom_boxplot()
```

> 资料来源：DataCamp