---
title: "使用Reshape包"
author: 王诗翔
date: 2018-06-07
slug: "use-reshape"
categories: 
    - R
tags:
    - reshape
    
showonlyimage: false
image: 
description: 

summary: 介绍reshape包的使用
---


```{r setup, include=FALSE}
knitr::opts_chunk$set(collapse = TRUE, dev = "png")
#Sys.setlocale('LC_ALL','C') # Embed this directly in the Rmarkdown script that contains the Chinese character comment
options(digits=3)
options(max.print=200)
```

> 接上一篇笔记[【r<-分析】分析之前，准备数据](https://www.jianshu.com/p/dee2cc9730b1) 

很多R用户都搞不太清楚用于修整数据的内置函数（比如`stack`、`unstack`与`reshape`），庆幸的是我们还有其他选择，Hadley Wickham（ggplot2的作者）开发了一个`reshape2`库，用更直观的方式将数据修整为所需要的形式。

## 熔解与铸造

**reshape库用一个直观的模型来描述如何操作数据表**。Hadley发现，如果有详细的事项数据，就可以很方便地将这些数据转换成各种形式。通常，**我们会拿到一个数据表，将其转换为一系列事项，然后将其修整为所需的格式**。他将数据表转换成事项列表的过程称为**熔解（melt）**，将事项列表转换成数据表的过程称为**铸造（cast）**。

### 使用例子

我们用一个例子来看一下熔解与铸造究竟是怎么回事，以体会reshape2包的有用之处。

```{r}
# 使用数据展示
head(airquality)
```

#### 熔解

数据集的熔解是将它重构为这样一种格式：**每个观测变量独占一行，行中要带有唯一确定这个测量所需的标识变量**。

比如我们可以通过`Month`与`Day`两个变量唯一确定数据的一行。

```{r}
# 导入包
library(reshape2)
md <- melt(airquality, id=c("Month", "Day"))
head(md, 20)
```


可以发现，标为`id`的变量都没有改变，而其他变量都变成一个新生变量的值，另外一列变量记录对应的数值结果。


我们可以修改参数来更灵活地进行处理：

```
melt(data, id.vars, measure.vars,
  variable.name = "variable", ..., na.rm = FALSE, value.name = "value",
  factorsAsStrings = TRUE)
```

```{r}
md <- melt(airquality, id.vars = c("Month", "Day"), value.name = "New_Value", variable.name = "Class")
head(md, 20)
```

一旦我们拥有融合后的数据，就可以使用`dcast()`将它铸造为任意形状。

#### 铸造

`dcast()`读取已熔解的数据，并使用你提供的一个公式和一个可选的整合数据的函数将其重铸。

公式形式如下：

```r
rowvar1 + rowvar2 + ... ~ colvar1 + colvar2 + ...
```

在这个公式中，`~`左边定义了要划掉的变量集合，以确定各行的内容，而右边定义要划掉、确定各列内容的变量集合。

```{r}
# 对每月结果求平均
dcast(md, Month ~ Class, mean)

# 对每天的所有变量结果求平均
dcast(md, Month ~ Day, mean)

# 变回原来的
dcast(md, Month + Day ~ Class)

#
dcast(md, Month+Class ~ Day)

# 
dcast(md, Month ~ Class + Day)
```


参考：

> R核心技术手册以及R实战