---
title: "UCSCXenaTools包用法简介——搜索与下载TCGA、GDC、ICGC等公开数据库数据集"
author: 王诗翔
date: 2018-08-07
slug: "ucsc-xena-tools"
categories: 
    - R
tags:
    - UCSCXenaTools
---


```{r setup, include=FALSE}
knitr::opts_chunk$set(collapse = TRUE, dev = "png")
#Sys.setlocale('LC_ALL','C') # Embed this directly in the Rmarkdown script that contains the Chinese character comment
options(digits=3)
options(max.print=200)
```

[XenaR包](https://github.com/DataGeeker/XenaR)提供了一个简单的UCSC Xena接口，可以获取一些UCSC Xena存储的信息，包括GDC、TCGA、ICGC、GTEx、CCLE等数据库的上千个数据集。特别是TCGA（hg19版本）的一部分数据UCSC做了非常好的标准化处理，下载即可用。这几天我想要能够通过代码下载相关数据，而不是每次通过网页上的点点点。考虑到`XenaR`包的原作者有3年没有更新了，我在它的基础上修正了目前UCSC Xena提供的Hug API，可以完成原包的功能（见<https://github.com/DataGeeker/XenaR>）。并且，基于这个包，目前正在构建包[UCSCXenaTools](https://github.com/ShixiangWang/UCSCXenaTools)。

[点击查看](https://xenabrowser.net/datapages/)目前Xena提供的数据集。

目前可以利用它搜索数据集以及下载和导入R了。下面简单讲解下它的用法，目前没时间写文档，所以使用该包看这篇文章很重要。

## 使用

### 安装

从`Github`上安装，运行下面代码

```{r,eval=FALSE}
if(!require(devtools)){
    install.packages("devtools", dependencies = TRUE)
}

devtools::install_github("ShixiangWang/UCSCXenaTools")

```

### 导入

```{r}
library(UCSCXenaTools)
```


### 探索

使用`XenaHub()`可以获取所有的资源，另外可以通过参数指定感兴趣的，包括`hosts`，`cohorts`以及`datasets`。

```{r discovery}
xe <- XenaHub()
xe
head(cohorts(xe))
```

结果返回一个`XenaHub`对象。

为了简化`hosts()`的输入，我们可以使用`hostName`指定我们想要搜索`TCGA`的内容，如下：

```{r}
XenaHub(hostName = "TCGA")
```

有`hosts()`、`cohorts()`、`datasets()`以及`samples()`函数可以获取对应的内容，输入参数为`XenaHub`对象。

```{r}
hosts(xe)
cohorts(xe)
datasets(xe)[1:10]
# samples(xe)[1:10]
# 关于samples的用法请查看 <https://github.com/DataGeeker/XenaR/blob/master/inst/README.Rmd>
# 这里输出内容太多，也不是该包的主题
```

### 下载与导入数据

为了能够自定义下载所需要的数据，该包提供了`XenaQuery`、`XenaDownload`与`XenaPrepare`3连击。

下面以下载和导入`TCGA`临床数据为例进行说明，其他数据类似。

#### filter

查看感兴趣的数据集

```{r}
xe = XenaHub(hostName = "TCGA")
xe
```

可以看到有800+个数据集，太多了。下面使用`filterXena()`函数进行过滤。用户可以使用全名或者正则表达式。

```{r}
(filterXena(xe, filterDatasets = "clinical") -> xe2)
```

不是很多了吧？注意该函数的两个参数`filterCohorts`与`filterDatasets`是相互独立的，因为核心的`XenaR`并没有其中一者变化，另外也跟着变化的功能。后续我会想其他办法解决。不过呢，这里因为我们主要聚焦数据集的下载和使用，`cohorts`可以不管。

```{r}
datasets(xe2)
```

我只想选择肺癌相关，所以再加一些条件：

```{r}
(filterXena(xe2, filterDatasets = "LUAD|LUSC|LUNG")) -> xe2
```

如果你很清楚你想要做的，可以使用`dplyr`的管道操作符进行连续过滤，不然建议一步一步挑选。

```{r}
suppressMessages(require(dplyr))
xe %>% 
    filterXena(filterDatasets = "clinical") %>% 
    filterXena(filterDatasets = "luad|lusc|lung")
```

过滤后返回的还是`XenaHub`对象。


#### query

接下来我们准备下载这3个选择好的数据集。

先构建一个query对象（当前还没有用类封装），就是一个数据框。存储了主机地址，下载的`url`等。

```{r}
xe2_query = XenaQuery(xe2)

xe2_query
```

#### download

默认`XenaDownload`函数将下载数据到当前目录的`Xena_Data`目录下，如果数据已经下载，将提示并不会下载，可以使用`force=TRUE`强制下载，另外支持一些到`download.file`函数的参数。

注意该函数有返回项，可以用于后续数据的导入。

```{r}
xe2_download = XenaDownload(xe2_query, destdir = "E:/Github/XenaData/test/")
```

#### prepare

数据下载之后就可以将数据导入R，背后用的是`readr`包的`read_tsv`函数。

支持4种导入方式，大于1个文件就会生成一个列表：

* 指定本地目录（目录下所有文件都会导入）
* 指定本地文件
* 指定url，如果只是少量文件，我们可以直接指定url导入，这一步不需要先下载数据到本地（但不推荐）
* 指定`XenaDownload`函数返回的对象

方式1：

```{r}
# way1:  directory
cli1 = XenaPrepare("E:/Github/XenaData/test/")
names(cli1)
```


方式2：

```{r}
# way2: local files
cli2 = XenaPrepare("E:/Github/XenaData/test/TCGA.LUAD.sampleMap__LUAD_clinicalMatrix.gz")
class(cli2)

cli2 = XenaPrepare(c("E:/Github/XenaData/test/TCGA.LUAD.sampleMap__LUAD_clinicalMatrix.gz",
                     "E:/Github/XenaData/test/TCGA.LUNG.sampleMap__LUNG_clinicalMatrix.gz"))
class(cli2)
names(cli2)
```

方式3：

```{r}
# way3: urls
cli3 = XenaPrepare(xe2_download$url[1:2])
names(cli3)
```

方式4：

```{r}
# way4: xenadownload object
cli4 = XenaPrepare(xe2_download)
names(cli4)
```


## 许可证

GPL-3

## 进一步

查找感兴趣的数据集、下载数据是这个包的核心。除了修复Bug，后续会尝试开发一些更快速运行，支持`hosts`、`cohorts`和`datasets`同步变化的功能，另外增加数据下载后的探索与分析。

欢迎使用、关注、Star与提问。