---
title: "使用grid包"
author: 王诗翔
date: 2018-06-08
slug: "use-grid"
categories: 
    - R
tags:
    - grid
    
showonlyimage: false
image: 
description: 

summary: "学习下ggplot2的底层grid包"
---


```{r setup, include=FALSE}
knitr::opts_chunk$set(collapse = TRUE, dev = "png")
#Sys.setlocale('LC_ALL','C') # Embed this directly in the Rmarkdown script that contains the Chinese character comment
options(digits=3)
options(max.print=200)
```

`grid`是由Paul Murrell在1990s开发的R包，它提供了一种更简单的方式在指定的绘图区域生成图形。

## 使用视点

视点（viewpoint）是`grid`包的核心特征，它给我们提供了一个矩形区域用来组织图形。下面是一个例子：

```{r}
library(grid)

vp <- viewport(x=0.5, y=0.5, width=0.9, height=0.9)
```

这个`vp`对象包含了一个视点如何被创建的规则。中心位置是(.5, .5)，宽高相对于图形窗口都是.9。

在我们创建好视点之后，我们需要告诉R使用它。这需要使用`pushViewport()`函数，一旦一个视点被`push`，一个图形窗口就会在图形设备中创建（下面显示为一片空白）。

```{r}
pushViewport(vp)
```

当我们键入上面命令后，视点`vp`就会聚焦于当前的绘图。

默认视点左下角的坐标是(0, 0)，右上角的坐标是(1, 1)。作为第一个例子，我们将绘制一个半径为0.3的，圆心在(0.6, 0.4)的圆。

```{r, fig.cap="画个圆"}
grid.circle(x=0.6, y=0.4, r=0.3)
```

我们再来看另一个例子——创建一个小人。

```{r, fig.cap="火柴人"}
stickperson <- function(){
    grid.circle(x=.5, y=.8, r=.1, gp=gpar(fill="yellow"))
    grid.lines(c(.5, .5), c(.7, .2)) # 身体垂直线
    grid.lines(c(.5, .7), c(.6, .7)) # 右臂
    grid.lines(c(.5, .3), c(.6, .7)) # 左臂
    grid.lines(c(.5, .65), c(.2, 0)) # 右腿
    grid.lines(c(.5, .35), c(.2, 0))
}

stickperson()
```

画圆的时候代码使用了`gp`参数，这个参数可以带入大量通过`gpar()`函数指定的图形参数，它是`grid`版本的`par`函数。我们这里使用了`fill`给圆填充颜色。

内置的`grid.lines()`函数用来根据坐标画线，组成火柴人的各个躯干。

除了在一个视点内画图，我们可以在已经push的视点中构建和push另外的视点。例如，我们想要创建第二个（更小）的视点在一个已创建的视点内。

```{r}
vp1 <- viewport(x=.5, y=.75, width=.6, height=.3)
pushViewport(vp1)

```

新的视点`vp1`将会被push到`vp`上去。而且，构建视点使用的数值单位与`vp`将是一个相对值，也就是说`vp1`的大小不是相对于图形窗口，而是相对于`vp`。

通俗的讲，`vp1`变成了`vp`的儿子，而`vp`变成了`vp1`的老子。

我们可以使用函数`pushViewport()`与`upViewport()`来回改变我们聚焦的视点。

命令`downViewport()`与`popViewport()`同样可以改变我们的聚焦。例如当我们返回到`vp`后，命令`downViewport(vp1)`可以将我们从`vp`移回到`vp1`。而这种push与up/down的操作是可以无限循环的。

在push了`vp1`之后，我们可以在`vp1`中构建图形。

```{r}
grid.circle(gp=gpar(col="blue"))
grid.rect()
```

想要返回`vp`，我们键入

```{r, eval=FALSE}
upViewport()
#popViewport(1)
```
这时候我们在`vp`上画圆：

```{r}
grid.circle(gp=gpar(col="purple"))
```

（这里有些问题，自己尝试）

下面这个例子显示了嵌套的视点。

```{r}
pushViewport(viewport())
grid.lines(c(.05, .95), c(.95, .05))
grid.lines(c(.05, .95), c(.05, .95))
for (i in 1:100){
    vp <- viewport(h=.9, w=.9)
    pushViewport(vp)
    grid.rect()
}
```

为了能在最上层的视点中绘图，我们键入

```{r, eval=FALSE}
upViewport(100)
```

可能我使用`rmd`写动态文档的原因，使用`upViewport`一直报错。这里没显示结果或者注释的代码请自己尝试下。

## 显示数据

接下来我们展示如何使用视点Display数据。

***

以后有空再写。
